# 收到的扣缴税款手续费的处理

提问人：yjhly2011 时间：2021-11-08 08:05:05
各位大侠， 问 ：： 执 行《小企 业 会会 计 准准 则 》的企》的企 业 作作 为 个人所得税的扣 缴义务 人人，，根据《中 华 人民共和国个人所得税法》收到的扣 缴 税款手税款手 续费 ，， 应当如何当如何 进 行会行会 计处 理理？？　　答：执行《小企业会计准则》的企业作为个人所得税的扣缴义务人，根据《中华人民共和国个人所得税法》收到的扣缴税款手续费，应当计入“其他收益”科目，在利润表“营业收入”项目中反映。
执行企业会计准则的企业，收到的扣缴手续费，是计入哪个科目，在利润表如如休反映，
谢谢！

回答人：chenyiwei
根据财政部会计司发布的《关于 2018 年度一般企业财务报表格式有关问题的解读》（2018.9.3）：
（二）关于代扣个人所得税手续费返还的填列
企业作为个人所得税的扣缴义务人，根据《中华人民共和国个人所得税法》收到的扣缴税款手续费，应作为其他与日常活动相关的项目在利润表的“其他收益”项目中填列。企业财务报表的列报项目因此发生变更的，应当按照《企业会计准则第 30 号——财务报表列报》等的相关规定，对可比期间的比较数据进行调整。